【裁判字號】    89,訴,137
【裁判日期】    890823
【裁判案由】    殺人未遂
【裁判全文】
臺灣苗栗地方法院刑事判決                          八十九年度訴字第一三七號
    公  訴  人  臺灣苗栗地方法院檢察署檢察官
    被      告  丙○○
    指定辯護人  本院公設辯護人  丁○○
右列被告因殺人未遂等案件，經檢察官提起公訴（八十九年度偵字第八一七號），本
院判決如左：
    主  文
丙○○傷害人之身體，處有期徒刑壹年。
扣案之水果刀壹把沒收。
    事  實
一、緣丙○○與潘金足（法號果足）均係在苗栗縣大湖鄉栗林村十一鄰白石下二號「
    佛陀山寺廟」修行之道友，丙○○於民國八十九年二月十九日，在前揭「佛陀山
    寺廟」，與潘金足於修行做早課時因細故發生爭執，丙○○即心生不滿，起意教
    訓潘金足，而基於傷害犯意，持平日所使用之水果刀一把，於當日上午六時許做
    完早課後，在前揭佛陀山寺廟前，朝潘金足頸部、背部等部位刺去，致潘金足受
    有右側後穿刺傷二公分×一公分×一公分、右側後上背部穿刺傷二公分×一公分
    ×四公分、左側上背部穿刺傷一．五公分×一公分×二公分等傷害。嗣為警查獲
    ，並扣有水果刀一把（已斷裂）。
二、案經甲○○○訴由苗栗縣警察局大湖分局報請臺灣苗栗地方法院檢察署檢察官偵
    查起訴。
    理  由
一、訊據被告丙○○矢口否認有右開持水果刀傷害犯行，稱：伊只用一支割稻的生鏽
    鐮刀，給她（即指告訴人）比一下，並沒有刺她云云。惟查，被告持水果刀乙支
    傷害告訴人之事實，業據被告於警訊時供認不諱，且與被害人即告訴人甲○○○
    指訴被告因兩人口角不悅，即拿起水果刀刺伊之犯罪情節相符，核與現場証人即
    同在該廟同修之戊○○、乙○○○於警訊及本院調查時之供証情節相符，並有水
    果刀一支扣案可証，復有協和醫院診斷證明書乙紙附卷可稽，是被告於警訊之自
    白與事實相符，自得採為被告論罪之依據。至於被告辯稱扣案之水果刀不是伊持
    來傷害告訴人部分，經查該扣案之水果刀為被告所有平日即持以削水果用之事實
    ，業據現場證人乙○○○於本院結證屬實，另現場證人戊○○於本院調查時證稱
    伊看到兩人（即被告及告訴人）倒地翻滾，乙○○○拉開他們兩人，告訴人受傷
    ，衣服都滲出血來等語，參以二證人與被告並無特殊情仇，為被告所供明，足證
    扣案之水果刀屬被告所有，且被告即持該水果刀傷害告訴人乙情為真實，是事後
    被告所辯顯屬卸飾之詞，殊無可採，其事證明確，犯行堪以認定。
三、核被告丙○○所為，均係犯刑法第二百七十七條第一項之傷害罪，公訴人雖認被
    告係涉犯刑法第二百七十一條第一項、第二項之殺人未遂罪，惟依被告及告訴人
    兩人均自承認識不久，只因早課而起爭執，未有深仇大恨（見本院訊問筆錄），
    據此顯難認定被告有殺害告訴人之動機，再者依卷附之苗栗協和醫院病歷，告訴
    人受傷部位有三處，二處在背部，傷痕均屬無大礙之背部傷（見卷附之協和醫院
    八十九年七月十一日協和字第九十七號函覆資料），僅有一處於頸部，唯此處之
    傷害，傷口為二公分×一公分×一公分，傷口不大，是難認定被告於下手加害告
    訴人時即有死亡之預見，故起訴法條應予變更。爰審酌被告丙○○僅因一時口角
    爭執，即持刀傷人及其之品行、犯罪之動機、目的、手段、犯罪時所受之刺激、
    被害人受傷害程度，及被告於犯罪後一再飾詞否認等一切情狀，量處如主文所示
    之刑。另扣案之水果刀一支，為被告所有供犯罪所用之物，已如前認定，應予宣
    告沒收。
據上論斷，應依刑事訴訟法第二百九十九條第一項前段、第三百條，刑法第二百七十
七條第一項、第三十八條第一項第二款，罰金罰鍰提高標準條例第一條前段，判決如
主文。
本案經檢察官戴瑞麒到庭執行職務
中    華    民    國      八十九    年      八      月      二十三      日
                                    台灣苗栗地方法院刑事庭
                                        審判長法  官  周  淡  怡
                                              法  官  林  誌  誠
                                              法  官  林  靜  雯
右正本證明與原本無異。
如不服本判決，應於判決送達後十日內向本院提出上訴狀( 應附繕本 )。
                                               書記官   李坤益
中    華    民    國          八十九    年    八    月     二十九     日
附錄：
刑法第二百七十七條第一項
刑法第二百七十七條
傷害人之身體健康者，處三年以下有期徒刑、拘役或一千元以下罰金。
犯前項之罪因而致人於死者，處無期徒刑或七年以上有期徒刑，致重傷者，處三年以
上十年以下有期徒刑。


司法院資訊處製作；財團法人民間司法改革基金會備份。
